臺灣新竹地方法院刑事判決　　　　　　　100年度易字第307號
公　訴　人　臺灣新竹地方法院檢察署檢察官
被　　　告　鄒陳素蓮
上列被告因竊盜案件，經臺灣新竹地方法院檢察署檢察官提起公
訴（100年度偵字第10036號），本院判決如下：
    主  文
鄒陳素蓮犯竊盜罪，累犯，處有期徒刑伍月，如易科罰金，以新
臺幣壹仟元折算壹日（事實二(一)部分）；又犯竊盜罪，累犯，處
有期徒刑肆月，如易科罰金，以新臺幣壹仟元折算壹日（事實二
(二)部分）；應執行有期徒刑捌月，如易科罰金，以新臺幣壹仟元
折算壹日。
    事  實
一、鄒陳素蓮前因竊盜案件，經本院於民國99年 7月21日以99年
    度竹北簡字第309號簡易判決判處有期徒刑4月，並於99年 8
    月16日確定；又因竊盜案件，經本院於99年 8月25日以99年
    度竹簡字第347號簡易判決判處拘役50日，並於99年9月27日
    確定；再因竊盜案件，經本院於100年3月8日以100年度易字
    第50號判決判處有期徒刑3月確定，上開3案件經接續執行，
    於100年6月26日縮短刑期執行完畢出監。
二、詎仍不知悔改，分別起意為下列行為：(一)、基於意圖為自己
    不法所有之竊盜犯意，於100年9月15日12時許，在新竹市○
    區○○路果菜市場內某水果攤前，徒手開啟許怡芳所有停放
    於該處重型機車之置物箱，竊取置物箱內許怡芳所有價值約
    新臺幣（下同）24,000元之LV皮夾1只，及皮夾內現金約800
    元或 900元、新光三越百貨公司禮卷400元或500元、信用卡
    、金融卡、身份證件、汽、機車駕駛執照各 1張等物，得手
    後離去。(二)、基於意圖為自己不法所有之竊盜犯意，於 100
    年10月27日10時許，在新竹市○區○○街新源市場雞肉攤前
    ，趁謝夢衿購物不備之際，徒手竊取謝夢衿置於身旁嬰兒車
    之皮包1只及皮包內現金1,341元，得手後將現金取走，並將
    皮包棄置路旁。嗣因許怡芳在場目擊並告知謝夢衿報警處理
    ，為警循線查獲，並扣得皮包1只及現金1,341元（皮包1 只
    及現金1,314元均已發還謝夢衿），始悉上情。
三、案經謝夢衿訴由新竹市警察局第二分局報告臺灣新竹地方法
    院檢察署檢察官偵查起訴。
    理  由
壹、程序部分：
    按被告以外之人於審判外之言詞或書面陳述，除法律有規定
    者外，不得作為證據。又被告以外之人於審判外之陳述，經
    當事人於審判程序同意作為證據，法院審酌該言詞陳述或書
    面陳述作成時之情況，認為適當者，亦得為證據。當事人、
    代理人或辯護人於法院調查證據時，知有第159條第1項不得
    為證據之情形，而未於言詞辯論終結前聲明異議者，視為有
    前項之同意，刑事訴訟法第159條第1項及第159條之5分別定
    有明文。經查，本件關於證人即告訴人謝夢衿及證人即被害
    人許怡芳於警詢時之陳述，在本院準備程序及審理程序中，
    被告就證據能力一節均表示無意見，且未於本案言詞辯論終
    結前聲明異議，而本院審酌上開等人於警詢時之陳述係彼等
    於案發後就各自親身經歷之事實所為者，依其陳述作成時之
    情況並無不適當，且均非非法取得之證據，又無證據力明顯
    過低之情形，復經本院於審判期日就上開證據進行調查、辯
    論，依前開規定，自均得為證據；次按，本案認定事實所引
    用之文書證據，並無證據證明係公務員違背法定程式所取得
    ，亦無刑事訴訟法第159條之4之顯有不可信之情況與不得作
    為證據之情形，本院斟酌本案卷內之證據並非非法取得，亦
    無證明力明顯過低之情形，且經本院於審判期日依法進行證
    據之調查、辯論，被告於訴訟上之程序權，已受保障，故前
    揭各該證據，均得採為證據，合先敘明。
貳、實體部分：
一、認定犯罪事實所憑之證據及認定之理由：
(一)、關於事實欄二、(一)被告竊盜部分：
    訊據被告固坦承有於100年9月15日約12時許，在新竹市○區
    ○○路果菜市場內某水果攤前，徒手開啟許怡芳所有停放於
    該處重型機車之置物箱，並翻動置物箱內之物品，惟矢口否
    認有何竊盜犯行，先辯稱：我沒有拿置物箱裡面的東西，是
    對方擅自報警的；其後改辯稱：我有拿東西，可是我不是拿
    錢包云云。惟查：
１、被告於上開時地，徒手開啟許怡芳所有停放於該處重型機車
    置物箱，並翻置物箱內物品等情，業據被告供承在卷（偵卷
    第7頁、第55頁、275號聲羈卷第5頁至第6頁、本院卷第24頁
    背面、第52頁），核與證人即被害人許怡芳於警詢、偵查、
    本院審理時指述被害情節大致相符（偵卷第 9頁背面、第62
    頁至第63頁、本院卷第50頁至第52頁），並有監視錄影器翻
    拍畫面4張（偵卷第42頁至第43頁）及當日監視器錄影光碟1
    片附卷可佐（外放證物），是此部分事實堪予認定。
２、觀之證人即被害人許怡芳於本院審理時證稱：「（你當時如
    何發現？）我在民主路前面的7-11水果攤買水果…因為我是
    騎摩拖車來的，我車停好之後，我就在挑，挑好後我準備付
    錢，我開我的車廂，皮夾就不見了，我是帶 1個手提包，但
    是手提包還在，就只有放在裡面的皮夾遺失」、「（你停好
    車之後，直到你挑好回去找錢包，前後大概多久？）大概10
    分鐘」、「（總長10分鐘的畫面你都親自過濾篩選可疑的嫌
    疑人嗎？）有」、「（你除了發現被告可能為接近你摩拖車
    而偷竊的人之外，還有無其他可疑的人？）沒有，這10分鐘
    內只有被告接近我的摩拖車」、「（你當時在監視器畫面內
    看到的接近你摩拖車可疑的人就是被告？）對」、「（你看
    著監視器錄影畫面，除了被告有於打開你的機車蓋之外，是
    否有其他人去碰你的機車？）沒有」、「（從你下車到你回
    去車上，大概經過多久？）應該有10分鐘」、「（你都在這
    個攤販，沒有去其他地方？）是」、「（是否看得出來被告
    手上有拿東西？）…被告的腋下好像有夾 1個東西，是在被
    告走過來還沒有偷的時候」、「（你的LV皮夾什麼顏色？）
    深咖啡色，長方形的長夾」等語（本院卷第50頁至第52頁）
    ，可見證人許怡芳將該車停放於上開地點後，並未再到其他
    處所，且證人許怡芳停放車輛至其到水果攤挑選水果再返回
    車上尋找錢包中間約略僅經過10分鐘，而經證人許怡芳過濾
    監視器畫面，這10分鐘期間亦僅有被告 1人接近、開啟並翻
    動證人許怡芳上開機車之置物箱，是證人許怡芳離開停車地
    點至其返回尋找錢包中間之10分鐘，僅有被告 1人碰觸翻動
    該機車置物箱之事實，應可認定。
３、此外，經本院當庭勘驗上開監視錄影畫面結果為：被告於13
    時00分31秒出現在畫面中雙黃線，右手是空的，左手腋下有
    夾物品，於13時00分37秒走到證人許怡芳機車旁，右手是空
    的，左手腋下有夾物品，於13時00分42秒用右手打開機車置
    物箱翻找其內物品，於13時00分47秒其時被告右手有拿深色
    物品，左手腋下仍夾有物品，於13時00分50秒被告離開，此
    有本院勘驗筆錄在卷可參（註：監視錄影器設定時間比實際
    時間快約 1小時，本院卷第39頁、第52頁），顯見被告於靠
    近被害人許怡芳上開機車前，右手空無一物，但於翻動被害
    人許怡芳機車置物箱內之手提袋後，右手明顯拿有 1只深色
    長方形之物體置於腹部位置，同時並立即用左手合蓋遮掩，
    足認被告確有於100年9月15日12時許擅自拿取被害人許怡芳
    放置於其所有機車置物箱內之財物之事實。
４、至被告固以前情置辯，惟觀其於本院調查時供稱：「（你說
    你打開機車車廂是不是就要偷裡面的東西？）我有翻開機車
    坐墊，但是我沒有想要偷東西，且我手上也沒有拿東西」等
    語（275號聲羈卷第5頁）；然經本院勘驗上開監視器錄影光
    碟後，旋即於審理時改稱：「（對於上開勘驗筆錄，有何意
    見？）我有拿東西，可是我不是拿錢包」、「（對證人之證
    言有何意見？）我沒有拿證人的皮夾，從她置物箱拿什麼東
    西我不記得了」等語（本院卷第52頁），觀之被告先是全盤
    否認有自被害人許怡芳的機車置物箱拿取財物，後又陳稱有
    拿東西，但並非被害人許怡芳所有上開LV皮夾云云，可見被
    告供述顯然前後不一，且係見證據確鑿，始翻異前詞，是其
    上開所辯，委無足採。
５、此外，本部分復有新竹市警察局第二分局文華派出所受理各
    類案件紀錄表、受理案件登記表、監視畫面翻拍照片 2張（
    本院卷第21頁、第27頁至第28頁），綜上所述，本部分事證
    明確，被告於100年9月15日12時許，竊取被害人許怡芳所有
    上開財物之犯行堪予認定，應依法論科。
(二)、關於事實欄二、(二)被告竊盜部分：
    訊據被告對於此部分之事實，迭自警詢、偵查、本院調查、
    準備程序及審理時均坦承不諱（偵卷第6頁背面至第7頁、第
    55頁、 275號聲羈卷第4頁至第6頁、本院卷第13頁、第24頁
    背面、第52頁背面、第54頁背面），核與證人即告訴人謝夢
    衿於警詢之證述（偵卷第 8頁）大致相符，並經證人許怡芳
    於警詢、偵查時證述綦詳（偵卷第 9頁、第62頁），此外，
    復有新竹市警察局第二分局扣押筆錄、扣押物品目錄表、贓
    物認領保管單各1份、贓物照片1張（偵卷第11頁至第13頁、
    第41頁）附卷可稽，足認被告此部分自白應與事實相符，而
    堪採信，本部分事證明確，被告於 100年10月27日10時許，
    竊取告訴人謝夢衿上開財物之犯行堪予認定，應依法論科。
三、論罪科刑：
    核被告事實欄二(一)、(二)部分所為均係犯刑法第320條第1項之
    竊盜罪。被告有詳如事實欄一所示之前科紀錄，有臺灣高等
    法院被告前案紀錄表1份在卷可憑，其於徒刑執行完畢5年內
    故意再犯本件有期徒刑以上之罪，應依法加重其刑。爰審酌
    被告前已有多次竊盜前科，竟不知警惕仍再次行竊，其所為
    漠視他人財產權益，顯然自制力薄弱，惟竊盜時手段尚稱平
    和，就事實欄二(二)部分坦認犯行，就事實欄二(一)部分矢口否
    認之犯罪後態度，兼衡就竊得告訴人謝夢衿所有財物部分已
    發還予告訴人謝夢衿，及其智能雖未達精神障礙或心智缺陷
    致不能辨識其行為之程度，但表達理解能力確較一般人遲緩
    及依靠政府補助津貼為生之經濟狀態等一切情狀，分別量處
    如主文所示之刑，並定其應執行之刑及就宣告刑部分諭知易
    科罰金之折算標準。公訴人雖對被告所犯事實欄二(一)、二(二)
    2 次竊盜罪分別具體求處有期徒刑6月、5月，並定應執行刑
    有期徒刑10月，然本院審酌上述各情後，認所求處刑度猶嫌
    過重，仍應以主文所宣告之刑及定執行刑為宜，併此敘明。
四、據上論斷，應依刑事訴訟法第299條第 1項前段，刑法第320
    條第 1項、第41條第1項前段、第8項，刑法施行法第1條之1
    第1項、第2項前段，判決如主文。
本案經檢察官趙佳儀到庭執行職務。
中    華    民    國   100    年    12    月    29    日
                  刑事第二庭   法  官     楊數盈
以上正本證明與原本無異。
如不服本判決應於收受本判決後10日內向本院提出上訴書狀，上
訴書狀應敘述具體理由。上訴書狀未敘述上訴理由者，應於上訴
期間屆滿後20日內補提理由書狀於本院(均須按他造當事人之人
數附繕本 )「切勿逕送上級法院」。
中    華    民    國   100    年    12    月    29    日
                               書記官     陳麗麗
附錄本案論罪科刑實體法條全文：
刑法第320條第1項：
意圖為自己或第三人不法之所有，而竊取他人之動產者，為竊盜
罪，處5年以下有期徒刑、拘役或500元以下罰金。